---
title: "Lista 4"
output:
  slidy_presentation: default
  ioslides_presentation: default
date: "2024-06-25"
---

```{r setup, include=FALSE}
knitr::opts_chunk$set(echo = FALSE)

#Biaxando os pacotes
pacman::p_load(haven, tidyverse, readxl, dplyr, foreign, rmarkdown, ggplot2)

#Baixando a base de dados
Base_de_dados_enxuta <- read_excel("~/Desktop/Base de dados enxuta.xlsx")
View(Base_de_dados_enxuta)
```

## Nível de significância

```{r nivel, include=TRUE}

library(infer)

bootstrap_distribution <- Base_de_dados_enxuta %>% 
  specify(response = `Tempo de tramitacao (dias) ate a aprovacao`) %>% 
  generate(reps = 1000) %>% 
  calculate(stat = "mean")
bootstrap_distribution

```

## Calculando o intervalo de confiança

```{r confiança, include=TRUE}

#Calculando o intervalo de confiança
percentile_ci <- bootstrap_distribution %>%
  get_confidence_interval(level = 0.95, type = "percentile")
percentile_ci

```

## Gráfico com o intervalo de confiança

```{r grafico, include=TRUE}

#Criando o gráfico com percentile

visualize(bootstrap_distribution) + 
  shade_confidence_interval(endpoints = percentile_ci)

```


## Hipóteses 

Os dados observados são o tempo de tramitação, em dias, do inicio do processo de aprovação até a aprovação ou rejeição de autoridades indicadas pelo Presidente da República. Observando os dados e a literatura, a hipótese levantada é a de que:
H1: O Senado Federal possui um papel ativo nas sabatinas.

Essa hipótese será observada considerando o significado do tempo de tramitação, uma vez que, há necessidade de aprovação célere de algumas dessas autoridades devido ao impacto na governabilidade.